JUAN MIJAEL SALAZAR CUTIPA

Puno, Perú · (+51) 935371516 · juanmijaelsci@gmail.com · linkedin.com/in/mijael-salazar

PERFIL Y ENFOQUE

Graduado como Ingeniero de Sistemas, con 2 certificaciones de Azure por Microsoft y 4 por Databricks me enfoco en asegurar la integridad, calidad y seguridad de los datos, facilitando el análisis y toma de decisiones. Tengo más de 1 año de experiencia en procesamiento de datos ETL utilizando herramientas de vanguardia como SQL Server, Python, Workloads, Azure Storage y Azure Data Factory, también poseo una sólida base en Big Data, Power BI, GIT y el manejo de metodologías ágiles siendo capaz de dirigir el desarrollo de un proyecto, estoy seguro que mis ganas de enfrentarme a nuevos retos, y mi compromiso de impulsar el éxito empresarial me convertirán en el candidato ideal.

VENTAJAS COMPETITIVAS

Colaboración Interdisciplinaria Mentalidad Analítica Proactivo y automotivado Capacidad de pensamiento crítico Capacidades de Liderazgo Vision Innovativa

EXPERIENCIA PROFESIONAL

Analista de Desarrollo de Software y Procesamiento de Datos

Cruz Motors S.A.C Puno, Perú

- Migración de Base de Datos e integración de datos con Azure Migration y SSIS Integration Runtime, reduciendo costos operativos en 30%.
- Ingesta y procesos ETL con Microsoft SQL Server y Data Factory.
- Modelado de Datos, esquema de Estrella y Copo de Nieve.
- Optimización de procesos CRUD.
- Aseguramiento de la calidad de Software.

Development Tester en Proyecto de desarrollo de juego

Roblox

Jun. 2023 - Nov. 2023 California, Estados Unidos

Abr. 2022 - Abr. 2023

- Prueba y comprobación de desarrollo en lanzamiento de proyecto con Roblox Studio.
- Modelado y prueba de Juego con Lua y Blender.
- QA con Pruebas Automatizadas y Manuales.

DESARROLO PROFESIONAL

Especialización de Ingeniería de Datos con Azure

Smart Data

Introduction to Data Engineering

Coursera

Microsoft Azure for Data Engineering

Coursera

EDUCACIÓN

Bachillerato en Ingeniería de Sistemas

Universidad Nacional del Altiplano

Abr. 2018 - Abr. 2023 *Puno, Perú*

CERTIFICADOS

- Microsoft Certified: Azure Data Fundamentals DP-900
- Microsoft Certified: Azure Fundamentals AZ-900
- IBM: Data Engineering Essentials
- Databricks: Databricks Lakehouse Fundamentals
- Databricks: Platform Administrator

HABILIDADES Y HERRAMIENTAS

Python; SQL; MySQL; GIT; Power BI; Azure Synapse; AirFlow; Azure Data Factory; Azure Blob Storage; Azure Stream; Databricks; Data Lakehouse & Data Warehouse; Apache Spark; PySpark; ETL; Stambia; Gobierno de Datos; Scala; T-SQL; PostgreSQL; IA Generativa; Excel; Scrum; Lua; Blender; Inglés B2 Intermedio